臺灣嘉義地方法院刑事判決　　　　　　　94年度簡上字第29號
上　訴　人
即　被　告　乙○○　男　43歲.
　　　　　　　　　　七０巷三九.
上列上訴人因違反護照案件，不服本院朴子簡易庭93年度朴簡字
第75號，中華民國93年11月4日第一審簡易判決（聲請簡易判決
處刑案號：臺灣嘉義地方法院檢察署93年度偵字第1348號），提
起上訴，本院管轄第二審合議庭，判決如下：
    主  文
上訴駁回。
    事實及理由
一、本案經本院審理結果，認第一審以上訴人即被告乙○○違反
    護照條例第23條第2項、第1項之行使變造國民身分證，以供
    申請護照罪，判處有期徒刑6月，並諭知易科罰金折算之標
    準為300元折算一日，認事用法及量刑均無不當，應予維持
    ，並引用第一審簡易判決書關於被告乙○○記載之事實、證
    據及理由（如附件）。
二、被告上訴意旨略以：請求本院傳訊共同被告甲○○到庭詰問
    ，以澄清案情云云。惟查：
1、經本院於94年4月15日傳訊證人即共同被告甲○○到庭應訊，
   然被告無正當理由，竟未到庭詰問。
2、證人甲○○經本院傳喚於94年4月15日到庭受訊時亦結證稱，
   確有將其所有之國民身分證交付予被告，且嘉義後備司令部
   備役除役士官兵退伍令（證）遺失證明申請書（朓信字第30
   67號）（調查局卷第38頁）上署名為「甲○○」之署押及指
   印，均非其所簽署及按捺。嘉義後備司令部後備軍人退伍令
   （證）遺失證明書核發、領訖登記冊及嘉義後備司令部受理
   後備軍人及民眾申請服務事項管制表上（調查局卷第41、
   42、43頁）之印文亦非其所有。尤有甚者，中華民國普通護
   照申請書上所黏貼之相片，亦確非其本人等語。
3、至於證人甲○○固另證稱，其交付國民身分證予被告之目的
   ，係為使被告持去報稅，然查，證人甲○○於調查局接受詢
   問時，業已供陳稱，其於92年4月間某日，在嘉義縣朴子市
   全買超市旁遇到被告，被告向其表示，伊在幫通緝人士變造
   身分證申請護照及台胞證，以方便遭通緝者偷渡到中國，而
   向其收購國民身分證，當時其因缺錢使用，遂答應被告之要
   求，於翌日在嘉義縣朴子市五府千歲廟前以新台幣5000元之
   代價將國民身分證販售予被告（調查局卷第18、19頁）。並
   有證人甲○○於92年10月31日所書之自白書乙紙在卷足憑（
   調查局卷第29頁）。查國民身分證乃個人極重要之證明文件
   ，一般人實不可能隨意交予他人使用，如有交予他人使用，
   其對於交付之時間、地點、目的，關於其知覺、記憶、表達
   應不致有所錯誤，因此，證人甲○○於調查局時之供述，足
   以擔保其供述信用性之外在情況，應難謂不存在。又由於證
   人甲○○此部分之供述，除對於被告不利外，對於己身亦有
   不利益之情，是衡諸一般人之利己心，其應無虛言之意圖可
   言，亦應有抑壓虛言之欲望。足見，證人甲○○於調查局時
   之供述及所書載之自白書，應非無具有特別可信性之情況保
   障。
4、雖證人甲○○嗣又翻異前詞，改稱，其交付之目的僅係為使
   被告報稅使用云云，然查果證人甲○○交付之目的僅係為使
   被告報稅使用，為何證人甲○○交付之後，未於報稅期間過
   後，即向被告索還，而不擔懼為被告作為非法使用？且被告
   與證人甲○○僅為一般友人關係，為何要交付身分證供被告
   做為報稅之用，其豈不擔慮為稅捐機關查覺，因而受有不利
   益，況證人甲○○嗣翻異前詞，推卸己責，亦屬人之常情，
   是本院認為證人甲○○嗣後改稱之詞，應無足採信。
三、綜上所述，本院認為被告所辯無卸於罪責之成立。其提起上
    訴仍執陳詞，否認犯罪，為無理由，應予駁回。
四、被告經合法傳喚，無正當理由不到庭，有本院送達證書乙紙
    在卷足憑，爰不待其陳述，逕行判決，併此敘明。
據上論結，應依刑事訴訟法第455之1第1項、第3項、第371條、第
368條、第373條，判決如主文。
本案經檢察官周靜妮到庭執行職務
中　　華　　民　　國　　94　　年　　6 　　月　　3 　　日
                  刑事第六庭    審判長法　官　林信旭
                                      法  官  蔡憲德
                                      法  官  蘇姵文
以上正本證明與原本無異。
如不服本判決，應於判決送達後10日內，向本院提出上訴狀。
中　　華　　民　　國　　94　　年　　6 　　月　　3 　　日
                        　          　書記官　賴琪玲
